臺灣高等法院刑事裁定　　　　　　　　 96年度聲再字第170號
再審聲請人
即受判決人　甲○○
選任辯護人　李　旦　律師
　　　　　　江俊賢　律師
　　　　　　謝伊婷　律師
上列聲請人因毀損案件，對於本院95年度上易字第255號，中華
民國96年3月29日第二審確定判決（臺灣臺北地方法院94年度易
字第485號，起訴案號：臺灣臺北地方法院檢察署93年度偵續字
第445號），聲請再審，本院裁定如下：
    主  文
再審之聲請駁回。
    理  由
一、聲請再審意旨略以：
  (一)綜觀原確定判決有多處事實認定錯誤，特別是針對網呼Plus
    異常紀錄摘要之內容、過濾0-9傳呼程式、撥接上網、寬頻
    上網、B.B .Call 呼叫器網路傳呼…等網路電信基本技術及
    余孟芬電腦計錄、無任何電腦程式或撥接上網設備等，茲因
    原確定判決就足生影響判決之重要證據漏未審酌，及發現確
    實之新證據，爰為受判決人即聲請人甲○○利益臚列以下事
    證依法聲請再審。
  (二)關於告訴人大眾電信公司電磁記錄遭受干擾之事實認定部分
    ：
    1.原確定判決係以告訴人所提供之網呼P1us「異常記錄摘要
      」（原確定判決稱之為「電腦紀錄檔1og」），與證人江
      仕祥、高大宇之證詞，而認定告訴人大眾電信公司電磁記
      錄有遭受干擾之情事。惟就告訴人大眾電信公司所提出「
      網呼P1us異常紀錄摘耍」，此乃告訴人大眾電信公司所自
      行提出之私文書，受判決人早已否認其真正，甚且具體舉
      證說明疑問之處，惟均未詳細審酌。
    2.就證人江仕祥所稱「首先是我們單位接到客戶反應收到0-
      9的訊息，告訴人大眾電信公司『網呼PLUS』之運作方式
      ，乃……網站主機的CGI程式會連接到加值主機，該主機
      元件固定每五秒連接到資料庫，抓出未傳送之訊息送到傳
      呼系統主機」等情（原確定判決第4頁第9行起），受判決
      人早已提出「原一審被證九中華電信呼叫器規範資料」，
      以BHCR值證明告訴人大眾電信公司或證人江仕祥所稱告訴
      人傳呼系統準備容量每五秒只能處理五次呼叫與實務事實
      不合，並明確指出告訴人大眾電信公司94年9月14日94眾
      總字第43號函附件所提出之「網路流量控制程式」根本錯
      誤無法正常執行。原確定判決既未就此兩部分證據加以調
      查斟酌，亦未說明捨棄之理由，自將影響原判決之結果，
      而有聲請再審之理由。
  (三)關於干擾行為之發動者之事實認定部分：
    1.原確定判決係以根據所謂大眾電信公司遭受電磁干擾之相
      關資料一覽表（即原一審被證六)，判斷「大眾電信網呼
      Plus異常記錄摘要（確定判決稱之電腦記錄檔log）」、
      「聯華電信公司電話通聯記錄」、「HINET、SEEDNET撥接
      上網記錄」三者起迄時間均相符合 (原確定判決第7頁第
      11行起)，而認定干擾行為之發動者為聯華電信公司之情
      。惟就前述三者資料之關連性，與聯華電信公司究竟有無
      可能從事電磁干擾行為之事實，受判決人均已提出下列諸
      多證據為證，但原確定判決均漏未斟酌。且原確定判決並
      未斟酌88年8月24日不預警搜索聯華電信公司內所有電腦
      時，並無查獲任何電腦程式、或俗稱之自動撥號器、任何
      可疑之電腦或電腦檔案被De1ete刪除之痕跡，根本無刑法
      360條所規定「無故以電腦程式或其他電磁方式」之構成
      要件，原確定判決對此諸多有利於受判決人之證據均漏未
      斟酌，亦未說明不採納之理由，故實已構成刑事訴訟法第
      421條之聲請再審之事由。
    2.原確定判決根據所謂大眾電信公司遭受電磁干擾之相關資
      料一覽表（即原一審被證六）中所稱8月10日20時43分47
      秒迄20時44分11秒間歷時24秒有20筆傳呼係使用「mob1」
      帳號及余孟芬電腦上有設定「mob1」帳號，就認定大量干
      擾係由聯華電信所發動；然就「mob1」帳號之諸多有利於
      受判決人之證據均漏未審酌，或屬未經發現，不及調查斟
      酌之新證據，實已構成刑事訴訟法第421條及第420條第1
      項第6款聲請再審之事由。
    3.原確定判決就「大眾電信網呼Plus異常紀錄摘要（原確定
      判決稱之為電腦記錄檔1og）」、「聯華電信公司電話通
      聯記錄」、「HINET、SEEDNET撥接上網記錄」三者間與聯
      華電信公司之關係之諸多有利於受判決人之證據均漏未斟
      酌，亦未說明不採納之理由，故實已構成刑事訴訟法第
      421條之聲請再審之事由。
    4.聯華電信公司究竟有無可能從事電磁干擾行為之諸多有利
      於受判決人之證據均漏未斟酌，亦未說明不採納之理由，
      故實已構成刑事訴訟法第421條之聲請再審之事由。
    5.原確定判決並未斟酌88年8月24日不預警搜索聯華電信公
      司內所有電腦時，並無查穫任何電腦程式、或俗稱之自動
      撥號器、任何可疑之電腦或電腦檔案有被Delete刪除之痕
      跡，根本無刑法360條「無故以電腦程式或其他電磁方式
      」之構成要件，也未提出說明，實已構成刑事訴訟法第
      421條之聲請再審之事由。
    6.聯華電信公司究竟有無可能遭外人盜打電話或盜用固定IP
      住址 (即203.69.75.XX)之諸多有利於受判決人之證據均
      漏未斟酌，亦未說明不採納之理由，故實已構成刑事訴訟
      法第421條之聲請再審之事由。
    7.關於有無他人有動機嫁禍聯華公司一事，原確定判決引用
      電信總局94年10月26日函，認為中華電信、聯華電信、大
      眾電信與中華國際傳呼等四家公司，無可能一方面攻擊大
      眾電信嫁禍於聯華電信，然其卻明顯遺漏該函中仍有宏遠
      電信與南方電信等其他業者，而且原確定判決將嫁禍之可
      能對象僅侷限於無線叫人業務業者，並漏未斟酌任何與聯
      華員工或聯華公司有可能發生爭端之其它個人或團體，亦
      顯過於武斷。
  (四)關於告訴人大眾電信公司之電磁紀錄是否已致生損害之事實
    認定部分：
    1.原確定判決係以「鑑定」證人高大宇證稱本案攻擊稱作阻
      斷服務攻擊（DOS），而認「告訴人大眾電信公司網站上
      既在短期之內，密集遭受33萬筆的無意義傳呼，自會佔據
      相當的系統資源，而使系統未能如正常使用情況下有效運
      作」，致已該當「足生損害」或「致生損害」。惟受判決
      人於原一審起即已說明本案告訴人大眾電信公司始終未能
      提出以下資料，則本案根本不符合刑法第360條或修正前
      第352條第2項之不法構成要件。
    2.受判決人於原一審已提出鈞院91年度上易字第488號判決
      與學者黃榮堅教授、蔡蕙芳副教授論文，由刑法實務界與
      刑法學術界一致之解釋，均肯認刑法第352條第2項之適用
      應以「是否造成告訴人之電腦當機或喪失原有處理運算資
      訊之功能為斷」、「必須是達到嚴重干擾才能成為犯罪行
      為」、「出於商業或其他目的而不請自來的電子郵件，當
      被大量寄送或以高頻率濫發時 (spamming)時，可能對收
      信者造成干擾，但只有故意「嚴重干擾」網路通訊，才能
      被規定為犯罪」「干擾行為必須對系統所有人或經營者使
      用此電腦系統或與其他系統通信的能力產生重大不利影響
      。至於「足生損害於公眾或他人」，則是實害犯的規定，
      先予敘明。
    3.此處重點在於「電腦系統每單位時間的處理容量為何」與
      「有無進行變更、植入等之干擾，造成當機或喪失處理能
      力之結果」，原確定判決在無任何確實之證據下，對受判
      決人有利之重要證據未予審酌，認事用法顯有違誤，具有
      再審事由。
    4.原確定判決以證人江仕祥與高大宇所言及刑法第360條修
      正理由，認所謂本案大量傳呼訊息與阻斷式（DOS）攻擊
      特性相符合等情定性（原確定判決第10頁第7行起），惟
      原確定判決對大眾網呼Plus異常計錄摘要所呈現之IP資料
      與每筆傳呼之起動時間並沒有同一秒鐘有很多個IP連線之
      DDOS特徵，也沒有於同一秒鐘同時傳送大量之很多個包之
      封包洪流（F1ooding）特徵，根本與增訂刑法第360條修
      正理由所定之分散式阻斷攻擊（DDOS）或封包洪流（
      PingFlood）之特性完全不符，均漏未斟酌，故實已構成
      刑事訴訟法第421條與第420條第1項第6款之聲請再審之事
      由。
    5.另，原確定判決雖以證人江仕祥證言「... 其他在我們加
      值系統方面，大量的訊息會導致正常客戶要傳送得訊息會
      延遲發送」，而認定「使系統未能如正常使用情況下有效
      運作，且使使用之大眾傳送訊息遲緩，核屬事理之當然」
      等情 (原確定判決第10頁第12行起)。惟至今無任何證據
      顯示那一個訊息有延遲發送，證人江仕祥亦明確證述「問
      ：「那天何時那位客戶的訊息延遲發送？」答: 「無法回
      答」（94年11月10日原一審開庭筆錄第24頁第1行起）；
      連告訴人網路及電腦主機管理的技術負責人江仕祥也無法
      回答有何訊息延遲發送，原確定判決如何確知有延遲發送
      。證人江仕祥之上開證述，涉及本案究竟告訴人大眾電信
      公司客戶訊息有無遲延，依其證述內容乃有利於聲請人，
      原確定判決此等對受判決人有利之證據，並未說明不採納
      之理由，本案自有重要證據漏未審酌之再審理由。
  (五)關於認定電磁記錄干擾是受判決人甲○○所為之事實認定部
    分：受判決人甲○○雖為聯華電信公司之負責人，但聯華電
    信公司實無任何原因，非要為此大量無意義之撥打行為，亦
    未能達到任何商業上競爭之目的，更無任何證據證明受判決
    人甲○○指派任何員工為此大量撥打行為。退萬步言，倘有
    其他個人基於錯誤之認知而為此不法行為，惟判決人甲○○
    並不知情更未同意，自無成立本件犯罪之可能。原確定判決
    不查，先是對於電信網路技術理解錯誤致使認定事實顯有錯
    誤，更在無任何證據證明受判決人有參與本案犯罪行為之下
    ，僅以受判決人為聯電信公司之負責人，即擅斷受判決人為
    犯罪行為人。原確定判決顯與上揭有利於聲請人之重要證據
    相左疏未審酌，而作出有違經驗論理法則及罪疑惟輕原則之
    認定，顯具備足以影響判決之重要證據漏未審酌之再審事由
    。依據前開最高法院判例及罪疑惟輕之原則，原確定判決對
    於上揭諸多重要證據漏未審酌釐清，亦未說明何以不採信之
    理由，認事用法顯有違誤，揆諸前揭法條規定，自得對受判
    決人之利益聲請再審，是聲請人據此理由聲請應與刑事訴訟
    法第421條與第420條第1項第6款規定相符，應認為具有再審
    之理由。
  (六)再審聲請人另於96年6月27日提出大眾電信公司刑事附帶民
    事訴訟準備書狀及大眾電信公司88年度之年度報表，陳明：
    按，告訴人大眾電信公司遲至96年6月12日始於民事訴訟程
    序中提出受有損害之主張，而該主張確屬不實，故應認屬於
    「判決確定後，所發現確實之新證據」，具備足以影響判決
    之再審事由，揆諸刑事訴訟法第420條第1項第6款規定，自
    得對受判決人之利益聲請再審云云。
二、按依刑事訴訟法第421條之規定聲請再審，以有「就足生影
    響於判決之重要證據漏未審酌者」，始得為之，此觀諸該法
    條之規定自明。又，證據之證明力由法院自由判斷之，為刑
    事訴訟法第269條（修正前）所明定，此項自由判斷職權之
    行使，苟係基於普通日常生活之經驗，而非違背客觀上應認
    為確實之定則者，即屬合於經驗法則，不容當事人任意指摘
    。證據之取捨，屬於事實審法院之職權，故事實審依客觀標
    準認某項證據無審酌之必要而不予審酌者，倘不違反經驗法
    則，尚難指為違法。最高法院30年上字第597號、46年台上
    字第529號分別著有判例。經查：
  (一)關於告訴人所提出大眾電信網呼PLUS異常紀錄摘要（即電腦
    主機紀錄檔log，以下稱電腦紀錄檔），業經原確定判決認
    定為有證據能力（見原確定判決第2頁）；此項證據之取捨
    ，屬於事實審法院之職權，已如前述，並無「重要證據漏未
    審酌」之問題。
  (二)關於告訴人大眾電信公司電磁記錄遭受干擾之事實，原確定
    判決係以證人江仕祥於原審證稱：「首先是我們單位接到客
    戶反應收到0-9的訊息，向我們反應之後，我們檢查網站主
    機上確有被傳呼的紀錄，我們檢查網站上的log，發現傳呼
    來源的IP大部份都是相同的，也沒有留覽其他網頁的紀錄，
    根據我們的網管的經驗，看到這種紀錄會判定為DOS阻斷服
    務的情形，所以我們找了負責加值系統的人，修改程式過濾
    掉這些訊息」等語；另鑑定證人高大宇於原審亦稱：「這種
    攻擊稱它為阻斷服務攻擊（DOS），會送大量無意義的訊息
    到電腦系統使該系統無法有效率運作，嚴重將無法執行正常
    客戶服務程序」；為其認定之依據（見原確定判決第4頁第
    16行起）。至於，聲請再審意旨(二)之2.所指受判決人早已提
    出「原一審被證九中華電信呼叫器規範資料」，為原確定判
    決所不予審酌，此項證據之取捨，則屬事實審法院之職權，
    並無「重要證據漏未審酌」之問題。
  (三)關於干擾行為之發動者之事實，原確定判決係以告訴人大眾
    電信公司遭受電磁紀錄干擾，其IP來源有三，分別為固定網
    段（203.69.75）、中華電信之撥接帳號「MOBL」及聯合電
    信公司之撥接帳號「FR201117」、「FR254039」，此有告訴
    人大眾電信公司遭受電磁紀錄干擾之電腦紀錄（log）在卷
    可稽，而三者與被告甲○○所屬之聯華電信公司之關係，已
    據分述甚詳；觀諸遭受電磁紀錄干擾仍來自聯華電信公司之
    「FR254039」帳號及聯華電信公司之固定網段（即203.69.
    75.70及203.69.75. 65），與上揭來源均屬相同，應認均係
    聯華電信公司所為云云（見原確定判決第6頁第8行起，至第
    7頁第22行止）。至於，聲請再審意旨(三)之1.所指受判決人
    及其選任辯護人之辯解，為原確定判決所不採，並詳為敘明
    其理由（見原確定判決第7頁第23行起，至第8頁第29行止）
    ；亦無「重要證據漏未審酌」之問題。
  (四)聲請再審意旨(三)之2.所指摘部分；查，告訴人大眾電信公司
    遭受電磁干擾之事實，業據證人江仕祥於原審結證在卷。另
    據原確定判決敘明：上揭「MOBL」帳號之登記地址，係設於
    台北市○○路○段232號4樓，核與聯華電信公司之設址相同
    ，而帳號申請人為被告甲○○擔任負責人之國邦電訊股份有
    限公司，此有門號申請資料及國邦電訊股份有限公司之公司
    基本資料查詢表在卷可稽（見偵查卷一第9至10頁），足認
    「MOBL」帳號使用人與被告甲○○負責之聯華電信公司關係
    密切。再者，員警搜索時，在聯華電信公司員工陳曉萍、余
    孟芬電腦內發現「MOBL」帳號設定紀錄，而余孟芬電腦的上
    網紀錄亦顯示該電腦曾經上過大眾電信的網頁（見偵查卷三
    第177至182頁），由此，堪認「MOBL」帳號所為的攻擊行為
    ，乃聯華電信公司所為等語（見原確定判決第6頁第20行起
    ，至第30行止）。本案大眾電信公司遭受電磁干擾之相關資
    料既經原確定判決審酌，自無「重要證據漏未審酌」之問題
    。至於，證據之取捨及認定結果如何，則屬於事實審法院之
    職權；聲請再審意旨執以指摘原確定判決認定事實不當，並
    據以聲請再審，自無理由。
  (五)原確定判決就「大眾電信網呼Plus異常紀錄摘要」（見原確
    定判決第4頁第3行、第4行）、「聯華電信公司電話通聯記
    錄」（見原確定判決第11頁第第8行起），業已審酌，並無
    「重要證據漏未審酌」之問題。至於，「HINET、SEEDNET撥
    接上網記錄」部分，則除上揭告訴人所提出大眾電信網呼
    PLUS異常紀錄摘要中所記載者外，其餘前未據相關當事人爭
    執，法院自無從審酌。
  (六)原確定判決已依據卷內積極之事證，認定本案干擾行為之發
    動，係聯華電信公司所為云云，並詳為敘明其理由（見原確
    定判決第6頁第8行起，至第7頁第22行止）。聲請再審意旨
    (三)之4.所指「聯華電信公司究竟有無可能從事電磁干擾行為
    之諸多有利於受判決人之證據均漏未斟酌」部分，僅係再審
    聲請人個人之辯解，並不足影響原確定判決之上開認定；自
    亦無「重要證據漏未審酌」之問題。
  (七)犯罪之工具有無被查獲，與行為人有無為犯罪之行為，屬不
    同層次之問題，兩者間並無必然之關聯；亦即尚難以犯罪之
    工具未被查獲，即遽予推定行為人未曾為犯罪行為。聲請再
    審意旨(三)之5.所指「88年8月24日不預警搜索聯華電信公司
    內所有電腦時，並無查獲任何電腦程式、或俗稱之自動撥號
    器、任何可疑之電腦或電腦檔案有被Delete刪除之痕跡」乙
    節，並不足影響原確定判決就被告犯罪事實之認定。
  (八)原確定判決已依據卷內積極之事證，認定「被告辯稱遭盜用
    乙節，不可採信；被告所辯遭盜打等情，殊無足採信」等語
    ，並詳為敘明其理由（見原確定判決第7頁第28行起，至第8
    頁第29行止）。聲請再審意旨(三)之6.所指「聯華電信公司究
    竟有無可能遭外人盜打電話或盜用固定IP住址之諸多有利於
    受判決人之證據均漏未斟酌」乙節，委無足採。
  (九)證據之取捨，屬於事實審法院之職權；已如前述。聲請再審
    意旨(三)之7.，以「關於有無他人有動機嫁禍聯華公司一事，
    原確定判決確定引用電信總局94年10月26日函認為中華電信
    、聯華電信、大眾電信與中華國際傳呼等四家公司，無可能
    一方面攻擊大眾電信嫁禍於聯華電信，然其卻明顯遺漏該函
    中仍有宏遠電信與南方電信等其他業者，而且原確定判決將
    嫁禍之可能對象僅侷限於無線叫人業務業者，並漏未斟酌任
    何與聯華員工或聯華公司有可能發生爭端之其它個人或團體
    ，亦顯過於武斷」等，屬於事實審法院職權之事項指摘原確
    定判決，據以為聲請再審之理由，並不足採。
  (十)又查，關於本案干擾告訴人大眾電信公司之電磁紀錄，是否
    已致生損害部分，原確定判決已依據法律之規定及證人高大
    宇、江仕祥之供證，敘明理由認定：證人所證之事實均與阻
    斷式攻擊（DOS）之特性相符合，而告訴人大眾電信公司網
    站上既在短期之內，密集遭受33萬餘筆的無意義傳呼，自會
    佔據相當的系統資源，而使系統未能如正常使用情況下有效
    運作，且使使用之大眾傳送訊息遲緩，核屬事理之當然，此
    亦與立法理由揭示處罰之要件相符，因此，不論修正前規定
    「足生損害」，或修法後「致生損害」之要件，均已該當，
    即已生損害於公眾及他人云云；並詳為敘明其理由（見原確
    定判決第9頁第1行起，至第10頁第23行止）。聲請再審意旨
    (四)所指本院91年度上易字第488號判決及學者黃榮堅教授、
    蔡蕙芳副教授論文，並不足影響前揭認定之結果，自非屬「
    足生影響於判決之重要證據」，更無「就足生影響於判決之
    重要證據漏未審酌」之問題。
  (十一)原確定判決復已敘明：本案告訴人大眾電信公司所遭受之阻
    斷式攻擊，即遭受之電磁紀錄干擾，乃聯華電信公司所為，
    業經本院調查臻詳，而被告甲○○為聯華電信公司之負責人
    ，不惟被告甲○○所自承，且有公司登記資料在卷可稽。又
    ，依被告甲○○歷來於偵、審中所陳各節，亦可知被告甲○
    ○並非僅係聯華電信公司掛名之負責人，實則對於聯華電信
    公司之營運實際負責。再者，一則，本案告訴人大眾電信公
    司遭受之阻斷式攻擊歷時十餘日，而非單一的攻擊；二則，
    攻擊來源有使用聯華電信公司之電話、固定網段及聯華電信
    公司關係企業之帳號等等，均係使用聯華電信公司的資源器
    材；三則，本案之阻斷式攻擊涉及網路及電信不同專業領域
    之知識，在在均非個人突發奇想、隨性所為，因此，顯非聯
    華電信公司個別員工的自身行為，而係聯華電信公司關係公
    司經營策略有組織性所為，而被告甲○○既為聯華電信公司
    實際之決策、負責人，本案之攻擊乃其發動之事實，亦堪認
    定。另被告甲○○所發動之本案攻擊行為，涉及不同專業領
    域，且事項繁多，應非被告甲○○一人所為，而係指揮不詳
    姓名之成年人多人所為，而既無證據證明該等被利用之人對
    本案有犯罪故意，應認被告甲○○係利用不知情的人所為云
    云（見原確定判決第11頁第2行起，至同頁第21行止）。該
    理由中就再審聲請人係聯華電信公司之負責人，何以經認定
    須對本案行為負責，已敘明甚詳；此項自由判斷職權之行使
    ，既係原法院基於普通日常生活之經驗而為判斷，即屬合於
    經驗法則，揆諸上揭最高法院30年上字第597號判例意旨，
    自不容當事人任意指摘。聲請再審意旨所指「為何搜索聯華
    電信公司所有電腦時，竟未在任何一台電腦上查獲任何可疑
    之涉案證據」、「台北地檢署乃是認為縱算有所謂大量撥打
    之情事而造成告訴人之電腦系統受到損害，惟因無法確認是
    何人所為，依罪疑為輕之原則而為不起訴之處分」、「傳訊
    證人高大宇，... 並無任新事實或新證據證明受判決人有毀
    損之不法行為」、「無法證明其他被告（員工）有參與或知
    情」、「除在余孟芬、陳曉萍電腦內查獲MOBL接撥帳號設定
    畫面外，並未查獲FR201117、FR254039撥接帳號之相關資料
    等情，亦未查扣任何自動撥號程式或關設備，業據證人高大
    宇證述屬實」、「雖為同業彼此競爭在所難免，但聯華電信
    公司有何特別原因，非出此下下違法之策，始能達到商業競
    爭搶客戶之目的？更何況，從利益角度來說，整起事件並無
    有利於聯華電信公司」各節，僅係再審聲請人個人之辯解，
    並不足影響原確定判決之上開認定，並無「重要證據漏未審
    酌」之問題。
三、次按刑事訴訟法第413條第1項第6款（修正前）所謂發見之
    新證據，係指該項證據，事實審法院於判決前因未經發見，
    不及調查斟酌，至其後始行發見者而言，若判決前已經當事
    人提出或聲請調查之證據，經原法院捨棄不採者，即非該條
    款所謂發見之新證據，不得據為聲請再審之原因。刑事訴訟
    法第413條第1項第6款所謂發見確實之新證據，係指就新證
    據之本身形式上觀察，毌須經調查程序，顯然可認為足以動
    搖原確定之判決者而言；最高法院28年抗字第8號、40年台
    抗字第2號亦分別著有判例。經查：
  (一)聲請再審意旨(三)之2.所指摘部分；查，告訴人大眾電信公司
    遭受電磁干擾之事實，業據證人江仕祥於原審結證在卷。另
    據原確定判決敘明：上揭「MOBL」帳號之登記地址，係設於
    台北市○○路○段232號4樓，核與聯華電信公司之設址相同
    ，而帳號申請人為被告甲○○擔任負責人之國邦電訊股份有
    限公司，此有門號申請資料及國邦電訊股份有限公司之公司
    基本資料查詢表在卷可稽（見偵查卷一第9至10頁），足認
    「MOBL」帳號使用人與被告甲○○負責之聯華電信公司關係
    密切。再者，員警搜索時，在聯華電信公司員工陳曉萍、余
    孟芬電腦內發現「MOBL」帳號設定紀錄，而余孟芬電腦的上
    網紀錄亦顯示該電腦曾經上過大眾電信的網頁（見偵查卷三
    第177至182頁），由此，堪認「MOBL」帳號所為的攻擊行為
    ，乃聯華電信公司所為等語（見原確定判決第6頁第20行起
    ，至30行止）。本案大眾電信公司遭受電磁干擾之相關資料
    既經原確定判決審酌，自非所謂「發見之新證據」；至於，
    證據之取捨及認定結果如何，則屬於事實審法院之職權，業
    如前述。
  (二)原確定判決另以：本案告訴人大眾電信公司所遭受之阻斷式
    攻擊，即遭受之電磁紀錄干擾，乃聯華電信公司所為，業經
    本院調查臻詳，而被告甲○○為聯華電信公司之負責人，不
    惟被告甲○○所自承，且有公司登記資料在卷可稽。又，依
    被告甲○○歷來於偵、審中所陳各節，亦可知被告甲○○並
    非僅係聯華電信公司掛名之負責人，實則對於聯華電信公司
    之營運實際負責。再者，一則，本案告訴人大眾電信公司遭
    受之阻斷式攻擊歷時十餘日，而非單一的攻擊；二則，攻擊
    來源有使用聯華電信公司之電話、固定網段及聯華電信公司
    關係企業之帳號等等，均係使用聯華電信公司的資源器材；
    三則，本案之阻斷式攻擊涉及網路及電信不同專業領域之知
    識，在在均非個人突發奇想、隨性所為，因此，顯非聯華電
    信公司個別員工的自身行為，而係聯華電信公司關係公司經
    營策略有組織性所為，而被告甲○○既為聯華電信公司實際
    之決策、負責人，本案之攻擊乃其發動之事實，亦堪認定。
    另被告甲○○所發動之本案攻擊行為，涉及不同專業領域，
    且事項繁多，應非被告甲○○一人所為，而係指揮不詳姓名
    之成年人多人所為，而既無證據證明該等被利用之人對本案
    有犯罪故意，應認被告甲○○係利用不知情的人所為云云（
    見原確定判決第11頁第2行起，至同頁第21行止）。該理由
    中就再審聲請人係聯華電信公司之負責人，何以經認定須對
    本案行為負責，已敘明甚詳；此項自由判斷職權之行使，既
    係原法院基於普通日常生活之經驗而為判斷，即屬合於經驗
    法則，揆諸上揭最高法院30年上字第597號判例意旨，自不
    容當事人任意指摘。聲請再審意旨所指「為何搜索聯華電信
    公司所有電腦時，竟未在任何一台電腦上查獲任何可疑之涉
    案證據」、「台北地檢署乃是認為縱算有所謂大量撥打之情
    事而造成告訴人之電腦系統受到損害，惟因無法確認是何人
    所為，依罪疑為輕之原則而為不起訴之處分」、「傳訊證人
    高大宇，... 並無任新事實或新證據證明受判決人有毀損之
    不法行為」、「無法證明其他被告（員工）有參與或知情」
    、「除在余孟芬、陳曉萍電腦內查獲MOBL接撥帳號設定畫面
    外，並未查獲FR201117、FR254039撥接帳號之相關資料等情
    ，亦未查扣任何自動撥號程式或關設備，業據證人高大宇證
    述屬實」、「雖為同業彼此競爭在所難免，但聯華電信公司
    有何特別原因，非出此下下違法之策，始能達到商業競爭搶
    客戶之目的？更何況，從利益角度來說，整起事件並無有利
    於聯華電信公司」各節，僅係再審聲請人個人之辯解，並不
    足影響原確定判決之上開認定，亦無所謂「發見新證據」之
    可言；自非屬刑事訴訟法第420條第1項第6款所謂發見之新
    證據。
  (三)關於本案干擾告訴人大眾電信公司之電磁紀錄，是否已致生
    損害部分，原確定判決已依據法律之規定及證人高大宇、江
    仕祥之供證，敘明理由認定：證人所證之事實均與阻斷式攻
    擊（DOS）之特性相符合，而告訴人大眾電信公司網站上既
    在短期之內，密集遭受33萬餘筆的無意義傳呼，自會佔據相
    當的系統資源，而使系統未能如正常使用情況下有效運作，
    且使使用之大眾傳送訊息遲緩，核屬事理之當然，此亦與立
    法理由揭示處罰之要件相符，因此，不論修正前規定「足生
    損害」，或修法後「致生損害」之要件，均已該當，即已生
    損害於公眾及他人云云；並詳為敘明其理由（見原確定判決
    第9頁第1行起，至第10頁第23行止）。聲請再審意旨(四)所指
    本院91年度上易字第488號判決及學者黃榮堅教授、蔡蕙芳
    副教授論文，並不足影響原確定判決之上開認定，亦非屬刑
    事訴訟法第420條第1項第6款所謂發見之新證據。
  (四)再審聲請人於96年6月27日提出大眾電信公司刑事附帶民事
    訴訟準備書狀及大眾電信公司88年度之年度報表，均核與告
    訴人大眾電信公司之電磁紀錄是否已致生損害事實之認定，
    並無必然之關聯，自不足以動搖原確定判決，自非屬刑事訴
    訟法第420條第1項第6款所謂發見之新證據。
四、聲請再審意旨執前詞聲請再審，為無理由；本件再審之聲請
    ，應予駁回。
五、據上論斷，應依刑事訴訟法第434條第1項，裁定如主文。
中　　華　　民　　國　　96　　年　　7 　　月　　31　　日
                  刑事第十庭    審判長法　官 楊炳禎
                                      法　官 黃俊明
                                      法　官 陳博志
以上正本證明與原本無異。
不得抗告。
                                      書記官 陳嘉文
中　　華　　民　　國　　96　　年　　7 　　月　　31　　日
